臺灣高雄地方法院民事判決　　　　　 110年度鳳小字第1051號
原　　　告　固德資產管理顧問股份有限公司

法定代理人　王吳貴妹
訴訟代理人　廖淑琴　
　　　　　　理勤孝　
被　　　告　許靜怡

上列當事人間請求清償電信費事件，本院於民國111 年1 月 5日
言詞辯論終結，判決如下：
    主      文
被告應給付原告新臺幣伍萬貳仟壹佰伍拾伍元，及其中新臺幣壹
萬參仟壹佰貳拾壹元自民國一０八年十二月二十八日起至清償日
止，按週年利率百分之五計算之利息。
訴訟費用新臺幣壹仟元由被告負擔。
本判決第一項得假執行。但被告以新臺幣伍萬貳仟壹佰伍拾伍元
元為原告預供擔保，得免為假執行。
    事實及理由
一、按小額訴訟之訴狀送達後，原告不得將原訴變更或追加他訴
    ，但擴張或減縮應受判決事項之聲明者，不在此限，民事訴
    訟法第436 條之23、第436 條第2 項、第255 條第1 項第3
    款定有明文。本件原告起訴時原請求：㈠被告應給付原告新
    臺幣（下同）18,067元，及自民國108 年12月28日起至清償
    日止，按週年利率5 ％計算之利息；㈡被告應給付原告34,0
    88元，及自108 年12月28日起至清償日止，按週年利率5 ％
    計算之利息（本院卷第9 頁），嗣於本院審理中變更聲明如
    下述（本院卷第112 頁），核與上開規定相符，應予准許。
二、被告經合法通知，無正當理由未於言詞辯論期日到場，核無
    民事訴訟法第386 條各款所列情形，爰依原告聲請，由其一
    造辯論而為判決。
三、原告主張：被告於附表所示時間向訴外人遠傳電信股份有限
    公司（下稱遠傳電信公司）申請租用附表所示手機門號，並
    簽訂行動通信服務申請書及專案同意書，合約期間及專案補
    償款如附表所示。詎被告未依約於繳款期限前繳納電信費用
    ，屢經催討均置之不理，遠傳電信公司於附表所示時間銷號
    提前終止契約，被告尚積欠附表所示電信費用、專案補償款
    、小額帳單（即手機上網購買物品費用），合計52,155元未
    繳納，嗣遠傳電信公司分別於107 年12月3 日、108 年12月
    27日將上開債權讓與原告，原告並以本件起訴狀繕本送達於
    被告時，作為債權讓與通知到達被告之時點。爰依電信服務
    契約及債權讓與之法律關係，請求被告給付提起52,155元，
    及其中電信費用及小額帳單共計13,121元自債權讓與後即10
    8 年12月28日起之法定遲延利息，並聲明：被告應給付原告
    52,155元，及其中13,121元自108 年12月28日起至清償日止
    ，按週年利率5 ％計算之利息。
四、被告受合法通知未於言詞辯論期日到場，亦未提出任何書狀
    陳述。
五、按電信服務為電信業者提供之商品，而電信費為其提供商品
    之代價，故使用電信業者提供之通信、語音、上網服務者，
    即應依約繳納電信服務費。又債權之讓與，依民法第297 條
    第1 項規定，雖須經讓與人或受讓人通知債務人始生效力，
    但不以債務人之承諾為必要，而讓與之通知，為通知債權讓
    與事實之行為，原得以言詞或文書為之，不需何等之方式，
    故讓與人與受讓人間成立債權讓與契約時，債權即移轉於受
    讓人，除法律另有規定外，如經讓與人或受讓人通知債務人
    ，即生債權移轉之效力（最高法院42年台上字第626 號判例
    要旨參照）。
六、經查，原告主張之上開事實，業據其提出債權讓與證明書、
    債權讓與通知書、第三代行動通信/ 行動寬頻業務服務申請
    書、限NP 4G 新絕配1399限30手機專案同意書、第三代行動
    通信/ 行動寬頻業務服務契約、行動電話號碼可攜服務申請
    書、遠傳門市合約確認單、代辦委託書、門市銷售檢核表、
    電信費帳單、違約金計算式等件為證（本院卷第13至45、93
    頁），經本院核對無訛。而被告就原告主張之事實，已於相
    當時期受合法通知，其於言詞辯論期日未到場爭執，亦未提
    出書狀作有利於己之聲明或陳述以供本院審酌，依民事訴訟
    法第280 條第3 項、第1 項規定，視同自認。是本件依調查
    證據之結果，認原告主張之事實堪信為真實。從而，原告依
    電信服務契約及債權讓與之法律關係，請求被告給付52,155
    元，及其中13,121元自108 年12月28日起至清償日止，按週
    年利率5 ％計算之利息，洵屬有據，應予准許。
七、本件係就民事訴訟法第436 條之8 適用小額訴訟程序所為被
    告敗訴之判決，依同法第436 條之20規定，應依職權宣告假
    執行，並依同法第436 條之23準用第436 條第2 項，適用同
    法第392 條第2 項規定，依職權宣告被告如預供擔保，得免
    為假執行。
八、訴訟費用負擔之依據：民事訴訟法第78條。
中    華    民    國   111    年    1     月    19    日
                  鳳山簡易庭  法  官  楊儭華
訴訟費用計算式：
裁判費（新臺幣）   1,000元
合計               1,000元
以上正本係照原本作成。
民事訴訟法第436 條之24第2 項：對於本判決之上訴，非以違背
法令為理由，不得為之。
如對本判決上訴，須於判決送達後20日內向本院提出上訴狀，並
須表明原判決所違背之法令及其具體內容與依訴訟資料可認為原
判決有違背法令之具體事實之上訴理由。（均須按他造當事人之
人數附繕本）。
中    華    民    國   111    年    1     月    19    日
                              書記官  李冠毅
附表：
┌─┬───────┬─────┬────┬─────┬─────┬────────────────┐
│編│   申辦日期   │ 手機門號 │電信費用│專案補償款│ 小額帳單 │            專案內容            │
│號│              │          │        │（即違約金│（即手機上│                                │
│  │              │          │        │）        │網購買物品│                                │
│  │              │          │        │          │費用）    │                                │
├─┼───────┼─────┼────┼─────┼─────┼────────────────┤
│1 │105年3月23日  │0000000000│新臺幣（│13,117元  │4,950元   │合約期間自105 年3 月23日起至107 │
│  │              │          │下同）  │          │          │年9 月23日止共計914 日，因被告未│
│  │              │          │0元     │          │          │依約繳納電信費、小額帳單，遠傳電│
│  │              │          │        │          │          │信公司於105 年12月31日銷號提前終│
│  │              │          │        │          │          │止契約，故被告使用門號期間自105 │
│  │              │          │        │          │          │年3 月23日起至105 年12月31日止共│
│  │              │          │        │          │          │計631 日。而專案補償款為19,000元│
│  │              │          │        │          │          │，依專案同意書之約定，被告應支付│
│  │              │          │        │          │          │之補償款為13,117元【計算式：（63│
│  │              │          │        │          │          │1 /914）×19,000＝13,117，小數點│
│  │              │          │        │          │          │以下4 捨5 入（下同）】。        │
├─┼───────┼─────┼────┼─────┼─────┼────────────────┤
│2 │105年10月11日 │0000000000│4,152元 │14,167元  │0元       │合約期間自105 年10月11日起至108 │
│  │              │          │        │          │          │年4 月11日止共計912 日，因被告未│
│  │              │          │        │          │          │依約繳納電信費，遠傳電信公司於10│
│  │              │          │        │          │          │6 年5 月31日銷號提前終止契約，故│
│  │              │          │        │          │          │被告使用門號期間自105 年10月11日│
│  │              │          │        │          │          │起至106 年5 月31日止共計680 日。│
│  │              │          │        │          │          │而專案補償款為19,000元，依專案同│
│  │              │          │        │          │          │意書之約定，被告應支付之補償款為│
│  │              │          │        │          │          │14,167元【計算式：（680/912 ）×│
│  │              │          │        │          │          │19,000＝14,167】。              │
├─┼───────┼─────┼────┼─────┼─────┼────────────────┤
│3 │105年10月17日 │0000000000│4,019元 │11,750元  │0元       │合約期間自105 年10月17日起至108 │
│  │              │          │        │          │          │年4 月17日止共計912 日，因被告未│
│  │              │          │        │          │          │依約繳納電信費，遠傳電信公司於10│
│  │              │          │        │          │          │6 年9 月30日銷號提前終止契約，故│
│  │              │          │        │          │          │被告使用門號期間自105 年10月17日│
│  │              │          │        │          │          │起至106 年9 月30日止共計564 日。│
│  │              │          │        │          │          │而專案補償款為19,000元，依專案同│
│  │              │          │        │          │          │意書之約定，被告應支付之補償款為│
│  │              │          │        │          │          │11,750元【計算式：（564/912 ）×│
│  │              │          │        │          │          │19,000＝11,750】。              │
├─┴───────┴─────┼────┼─────┼─────┼────────────────┤
│                          總計│8,171元 │39,034元  │4,950元   │                                │
└───────────────┴────┴─────┴─────┴────────────────┘